【裁判字號】    91,勞訴,219
【裁判日期】    920630
【裁判案由】    給付資遣費
【裁判全文】
臺灣臺北地方法院民事判決                        九十一年度勞訴字第二一九號
    原      告  丁○○
    訴訟代理人  甲○○律師
    被      告  德安開發股份有限公司
    法定代理人  乙○○
    法定代理人  丙○○
    訴訟代理人  王如玄律師
                李文健律師
右當事人間給付資遣費事件，本院判決如左：
    主  文
原告之訴及假執行之聲請均駁回。
訴訟費用由原告負擔。
    事  實
甲、原告方面：
一、聲明：
（一）被告應給付原告新台幣（下同）二百零四萬一千六百六十七元及自起訴狀繕本
（二）原告願供擔保，請准宣告假執行。
二、陳述：原告自民國（下同）七十五年七月一日起任職於被告公司之關係企業德成
    建設股份有限公司，於七十七年一月間轉任被告公司，並因表現良好而受拔擢擔
    任財務部協理。嗣被告公司之董事長丙○○於九十一年三月六日名開被告公司內
    部會議時，與副總經理郭雅各發生爭執，不僅毆打郭雅各，並公開誣指郭雅各與
    原告有染，復於同年四月間以清查內部人員有無違法失職之原因，要求原告留薪
    停職三個月（自九十一年五月一日起至同年七月三十一日止）。而於同年六月二
    十一日被告公司副總經理李森泉亦以發覺原告涉有不法為由，要求原告自行提出
    辭呈，嗣於同年七月一日丙○○又再以原告涉有不法為由，要求原告自同年八月
    一日不用再來上班，否則亦將公告解職。被告公司雖另於同年七月十九日發函通
    知原告可於同年八月一日復職，惟該函內容僅係被告公司為遂其逼退原告之目的
    所為之威嚇手段。原告因被告公司一再以原告涉有不法將公告解職及丙○○指述
    原告與郭雅各有染之行為，已對原告人格造成重大之侮辱，原告只得依勞動基準
    法第十四條第一項第二款之規定終止兩造間之勞動契約，並以本起訴狀繕本之送
    達為終止勞動契約之意思表示。又原告自七十五年七月一日起，迄終止本件勞動
    契約止，任職被告公司共十六年四月，離職前之平均工資為十二萬五千元，爰依
    同法條第三項準用第十七條之規定，請求被告給付資遣費二百零四萬一千六百六
    十七元（125,000×十六又十二分之四=2,041,667元）。
三、證據：提出存證信函及存摺（影本）各乙份為證，並聲請訊問證人賴粵興。
乙、被告方面：
一、聲明：
（一）原告之訴及其假執行之聲請均駁回。
（二）如受不利判決，願以現金或同面額之彰化銀行敦化分行可轉讓定期存單預供擔
      保，請准宣告免為假執行。
二、陳述：原告自七十七年三月十五日起至九十一年八月九日止在被告公司任職，並
    擔任財務部協理負責經管被告公司之金錢收支等財務相關事宜。查訴外人英順營
    造有限公司（下稱英順營造公司）乃被告公司之關係企業，被告公司開發案之工
    程，大部分均由英順營造公司承作，故兩公司於業務、財務互動密切，而訴外人
    郭雅各即英順營造公司之副總經理，亦因之與原告互動密切，然被告公司嗣於九
    十一年三、四月間查知郭雅各任職期間涉有違法失職之嫌，且其往來金錢帳戶疑
    與原告有關，為查清被告公司內部是否亦有違法失職之弊端，基於利益迴避原則
    ，遂請原告同年五月一日起至同年七月三十一日止留薪停職休假三個月，期間原
    告每月十萬元薪水均照常給付。被告公司雖發現原告執行職務狀況有若干問題存
    在，惟為尊重原告之工作權益，乃向原告表示，若原告自認有違法失職情事，原
    告可選擇自行離職，若無，則應於九十一年八月一日復職上班，自始至終被告公
    司均未片面解僱原告或脅迫原告自行離職，被告公司副總經理李森泉、董事長丙
    ○○亦絕無脅迫原告自動離職或出言侮辱原告與他人有染之情事。原告卻仍於同
    年七月十二日發函混淆事實，強稱被告公司片面要求原告若不自行辭職，即行解
    僱云云，為此被告公司同年月十九日以存證信函回覆予原告，重申被告公司立場
    ，然原告未於同年八月一日復職，亦未請假，無正當理由而繼續曠職達三日以上
    ，被告乃於同年八月七日依勞動基準法第十二條第一項第六款之規定，發函終止
    雙方之勞動契約，原告已於同年月九日收受該函，故雙方之勞動契約已於九十一
    年八月九日因被告之意思表示到達原告而終止，故原告自無權請求被告公司給付
    資遣費。
三、證據：提出年度請假卡、九十一年七月十九日存證信函、九十一年八月七日存證
    信函、薪資管理辦法、九十一年二月十八日通告、九十一年八月六日管字第○一
    八號公告（均影本）各乙份為證。
    理  由
一、原告主張：其自七十五年七月一日起任職於被告公司之關係企業德成建設股份有
    限公司，嗣於七十七年一月間轉任被告公司並擔任財務部協理，嗣被告公司之董
    事長丙○○於九十一年三月六日在被告公司之內部會議時，公開誣指被告公司副
    總經理郭雅各與原告有染，復於同年四月間以清查內部人員有無違法失職之原因
    ，要求原告自九十一年五月一日起至同年七月三十一日止留薪停職三個月，其後
    被告公司副總經理李森泉及董事長丙○○又再先後於同年六月二十一日、同年七
    月一日以原告涉有不法為由，要求原告自動離職，否則亦將公告解職，故被告公
    司雖於同年七月十九日發函通知原告可於八月一日復職，然此僅係被告公司為遂
    其逼退原告目的所為之威嚇手段，並掩蓋其非法解僱原告之技倆。由於被告公司
    一再以原告涉有不法將公告解職及指述原告與郭雅各有染之行為，已對原告人格
    造成重大之侮辱，原告乃依勞動基準法第十四條第一項第二款之規定終止兩造間
    之勞動契約，並以本起訴狀繕本之送達為終止勞動契約之意思表示。又原告自七
    十五年七月一日起，迄終止本件勞動契約止，任職被告公司共十六年四月，離職
    前之平均工資為十二萬五千元，爰依同法條第三項準用第十七條之規定，爰訴請
    被告公司給付資遣費二百零四萬一千六百六十七元（125, 000×十六又十二分之
    四=2,041,667元）。
二、被告則以：原告自七十七年三月十五日起至九十一年八月九日止，在被告公司擔
    任財務部協理，負責經管被告公司之金錢收支等財務相關事宜。因訴外人即被告
    公司之關係企業英順營造公司與被告公司於業務、財務互動密切，而被告公司復
    於九十一年三、四月間查知訴外人郭雅各任職英順營造公司副總經理職務期間涉
    有違法失職之嫌，且其往來金錢帳戶疑與原告有關，為查清被告公司內部是否亦
    有違法失職之弊端，基於利益迴避原則，遂請原告留薪停職休假三個月，期間均
    照常給付原告每月十萬元薪水，被告公司雖發現原告執行職務狀況有若干問題存
    在，惟始終未片面解僱原告或脅迫原告自行離職或出言侮辱原告與他人有染之情
    事。然原告留薪停職休假期滿後，並未於同年八月一日復職，亦未請假，無正當
    理由而繼續曠職達三日以上，被告乃於同年八月七日依勞動基準法第十二條第一
    項第六款之規定發函終止雙方之勞動契約，原告既於同年月九日收受該函，故雙
    方之勞動契約已於九十一年八月九日因被告之意思表示到達原告而終止，故原告
    自無權請求被告公司給付資遣費等語，資為抗辯。
三、原告主張被告公司之董事長丙○○於九十一年三月六日在被告公司之內部會議時
    ，公開誣指被告公司副總經理郭雅各與原告有染，而被告公司副總經理李森泉及
    董事長丙○○又先後於同年六月二十一日、同年七月一日以原告涉有不法為由，
    要求原告自同年八月一日不用再來上班，否則亦將公告解職等情，為被告公司否
    認，並以前開情詞置辯。經查原告主張之前開事實，固據其聲請訊問證人即被告
    公司之總經理賴粵興為證，惟查九十一年二月六日在被告公司會議室中，被告公
    司之董事長丙○○並未提及原告與郭雅各之情事、亦未出言指述原告與郭雅各有
    染，而當日在場參與會議者，僅賴粵興、丙○○、郭雅各、及原告四人，且所在
    之會議室位於董長辦公室內，兩扇門均係關閉等情，業據證人賴粵興到場證述綦
    詳（見本院卷第五二頁至第五四頁），足見原告主張被告公司董事長丙○○有對
    其人格為公然重大侮辱云云，即無可取。原告復主張被告公司副總經理李森泉及
    董事長丙○○先後於同年六月二十一日、同年七月一日以原告涉有不法為由，要
    求原告自同年八月一日不用再來上班，否則亦將原告公告解職云云，亦為被告公
    司所否認，而原告就此對其有利之事實，復不能舉證以實其說，是其所為此部分
    之主張，亦屬無據，而無足憑取。原告又主張被告公司語帶威嚇，虛意要求原告
    於同年八月一日復職，並提出存證信函一為證。惟觀之該存證信函所載內容：「
    二、查本公司於九十一年四月間為清查公司內部有否違法失職之弊端，基於利益
    迴避原則，遂予台端留薪留職暫休三個月假，期間本公司發現台端執行職務狀況
    有若干問題存在，惟為尊重台端工作權益，故僅向台端表示，若台端自認有違法
    失職情事，台端可選擇自行離職，本公司即不再追究，若無，則應於九十一年八
    月一日復職上班，自始至終本公司均未片面解僱台端．．．。三、至台端是否確
    有違法失職情事，本公司憑事實證據，依法處理。」等語（見本院台北簡易庭九
    十一年度北勞調字第一五五號卷第九頁至第十頁），僅係陳述兩造均未爭執之事
    實，並無何威嚇意函之字句，如參之原告自承被告公司於其留薪留職暫休假三個
    月期間，仍照常給付原告每月十萬元薪資之事實，足見此存信函並不足據以證明
    被告公司係威嚇或虛意要求原告於同年八月一日復職。再者，原告自陳其於留薪
    停職休假期滿後，並未於同年八月一日復職，亦未向被告公司請假，並經證人賴
    粵興證述無訛（見本院卷第五三頁），是被告公司於同年八月七日依勞動基準法
    第十二條第一項第六款之規定，以原告無正當理由而連續曠職三日以上為由，發
    函終止雙方之勞動契約，洵屬有據。查原告已於同年月九日收受該存證信函，此
    有前開存證信函暨回執聯在卷可稽（見本院卷第三六頁），故本件兩造間之勞動
    契約已於九十一年八月九日終止至明。準此，原告主張其於同年十一月一日以本
    件起訴狀繕本之送達被告，作為終止本件業已合法終止之勞動契約之意思表示，
    殊無可取。而被告公司既係依勞動基準法第十二條第一項第六款之規定終止與原
    告間之勞動契約，依同法第十八條第一款之規定，原告實無權請求資遣費。
四、從而，原告依勞動基準法第十四條第三項準用第十七條之規定，請求被告公司給
    付資遣費二百零四萬一千六百六十七元，即屬無據，不應准許。而其假執行之聲
    請，亦因其訴之駁回而失所附麗，不應准許。
五、至兩造其餘之攻擊或防禦方法，及未經援用之證據，經本院斟酌後，認為均不足
    以影響本判決之結果，自無逐一詳予論駁之必要，併此敘明。
六、結論：原告之訴為無理由，依民事訴訟法第七十八條，判決如主文。
中      華      民      國    九十二    年      六      月    三十      日
                                        勞工法庭  法  官    林振芳
右為正本係照原本作成
如對本判決上訴，須於判決送達後廿日內向本院提出上訴狀
中      華      民      國    九十二    年      七      月     二       日
                                          書記官    葛映嵐


司法院資訊處製作；財團法人民間司法改革基金會備份。
